【裁判字號】    97,簡,9861
【裁判日期】    971127
【裁判案由】    妨害公務
【裁判全文】
臺灣板橋地方法院刑事判決              97年度簡字第9861號
公  訴  人  臺灣板橋地方法院檢察署檢察官
被      告  甲○○
上列被告因妨害公務等案件，經檢察官提起公訴（97年度偵字第
15119 號），而被告於本院準備程序中自白犯罪，本院認宜逕以
簡易判決處刑，並判決如下：
    主  文
甲○○於公務員依法執行職務時，當場侮辱，累犯，處拘役參拾
日，如易科罰金，以新臺幣壹仟元折算壹日；又對於公務員依法
執行職務時，施強暴，累犯，處拘役肆拾日，如易科罰金，以新
臺幣壹仟元折算壹日。應執行拘役陸拾日，如易科罰金，以新臺
幣壹仟元折算壹日。
    事  實
一、甲○○前於民國九十三年間因偽造文書案件，經本院以九十
    三年度訴字第五二九號判處有期徒刑三月，如易科罰金以新
    臺幣一千元折算一日確定，於同年十二月十日易科罰金執行
    完畢。甲○○於九十七年五月十二日晚間十時十五分許，與
    友人在臺北縣板橋巿館前東路一二六號飲酒後（尚未因而達
    精神障礙致不能辨識其行為違法或欠缺依其辨識而行為之能
    力，或使上開能力顯著減低之程度），與在場之其他客人發
    生口角爭執而遭人毆傷，嗣臺北縣政府警察局板橋分局後埔
    派出所警員乙○○、吳俊毅據報前往處理並詢問甲○○是否
    需要警方協助時，甲○○竟基於侮辱公務員之犯意，當場咆
    哮，而以「靠背」、「幹你娘」（台語），辱罵正依法執行
    職務之警員乙○○、吳俊毅，經乙○○立即告誡再出言辱罵
    將移送法辦時，甲○○另基於妨害公務執行之犯意，以腳踢
    乙○○之右大腿，並於乙○○、吳俊毅持手銬將甲○○逮捕
    時，甲○○則以其身體抗拒逮捕，並以手抓傷乙○○，致乙
    ○○受有左手腕及左大拇指抓擦傷之傷害（所涉傷害部分，
    未據乙○○告訴），而以上開強暴之手段，妨害上述員警逮
    捕之職務行使。案經臺北縣政府警察局板橋分局報請臺灣板
    橋地方法院檢察署檢察官偵查起訴，而被告於準備程序中自
    白犯罪，本院認宜逕以簡易判決處刑。
二、證據：
(一)被告甲○○於警詢、偵查中之供述及其於本院準備程序時之
    自白。
(二)證人即警員乙○○於警詢、偵查中證述。
(三)板橋中興醫院診斷證明書、現場監視器照片二幀、證人乙○
    ○受傷照片二幀。
(四)至被告於本件案發前固有飲酒，並有酒精濃度測試表在卷可
    稽，但證人乙○○於警詢時證稱被告當時有說不需要我門警
    方協助，所以他知道我是警察等語，且被告於案發後之九十
    七年五月十三日凌晨一時五十分許警詢時既可清楚供述其當
    天如何遭他人毆打，為何出言辱罵及腳踢警察等項，復參以
    被告於案發後為警查獲當日凌晨零時五分許，猶能接受警方
    之酒精測試，並於上開測試表上簽名捺印，是就被告案發前
    後之反應以觀，其於本件案發時雖因飲酒而處於情緒亢奮激
    動狀態，然其意識仍未達精神障礙致不能辨識其行為違法或
    欠缺依其辨識而行為之能力，或使上開能力顯著減低之程度
    ，附此敘明。
三、核被告甲○○所為，係犯刑法第一百四十條第一項前段之侮
    辱公務員罪及同法第一百三十五條第一項之妨害公務執行罪
    。又被告於上揭時地數次對於公務員依法執行職務時，以強
    暴方式妨害公務執行之行為，係於時間、空間密接下之行為
    ，且侵害之法益相同，是各行為之獨立性極為薄弱，依一般
    社會健全觀念，在時間差距上難以強行分開，在刑法評價上
    ，以視為數個舉動之接續施行，合為包括之一行為予以評價
    ，較為合理。被告同時地對在場二名警員辱罵及妨害公務之
    行為，其所侵害均為國家法益，仍屬單純一罪。另被告所犯
    前開侮辱公務員罪及妨害公務執行罪，犯意各別，行為互殊
    ，應予分論併罰。查被告前有犯罪事實欄所載之有期徒刑執
    行完畢紀錄，有臺灣高等法院被告前案紀錄表在卷可稽，其
    於有期徒刑之執行完畢後五年內，故意再犯本件有期徒刑以
    上之刑之二罪，為累犯，應依刑法第四十七條第一項之規定
    加重其刑。爰審酌被告辱罵執行公務之警員並以強暴行為妨
    害公務之執行，恣意挑戰公權力，行為可訾，應予非難，兼
    衡被告犯罪之動機、目的、手段、所生危害，犯後坦承犯行
    ，已有悔悟態度，暨警員乙○○表示其個人不願再追究被告
    責任（見卷附本院辦理刑事案件電話紀錄查詢表）等一切情
    狀，分別量處如主文所示之刑，並定其應執行之刑及諭知易
    科罰金之折算標準。
四、依刑事訴訟法第四百四十九條第二項、第三項，刑法第一百
    四十條第一項前段、第一百三十五條第一項、第四十七條第
    一項、第四十一條第一項前段、第五十一條第六款，刑法施
    行法第一條之一第一項、第二項前段，逕以簡易判決處刑如
    主文。
五、如不服本判決，得自收受送達之日起十日內向本院提出上訴
    狀，上訴於本院第二審合議庭（須附繕本）。
中    華    民    國    97    年    11    月    27    日
                  刑事第十三庭  法  官  楊 志 雄
以上正本證明與原本無異。
                                書記官  陳 春 銘
中    華    民    國    97    年    11    月    27    日
附錄本案論罪科刑法條全文：
刑法第135條第1項
對於公務員依法執行職務時，施強暴脅迫者，處3 年以下有期徒
刑、拘役或3 百元以下罰金。
刑法第140條第1項
於公務員依法執行職務時，當場侮辱，或對於其依法執行之職務
公然侮辱者，處6 月以下有期徒刑、拘役或1 百元以下罰金。


司法院資訊處製作；財團法人民間司法改革基金會備份。
